【裁判字號】    89,訴,1079
【裁判日期】    900115
【裁判案由】    給付借款
【裁判全文】
臺灣嘉義地方法院民事判決  八十九年度訴字第一○七九號
    原      告  台南區中小企業銀行股份有限公司朴子分公司
    法定代理人  甲○○
    訴訟代理人  乙○○
    被      告  丁○○
                丙○○
右當事人間請求給付借款事件，本院判決如左：
    主    文
被告應連帶給付原告新台幣柒拾玖萬伍仟佰壹拾壹元，及自民國八十九年六月二十
三日起至清償日止，按年息百分之十一‧五計算之利息，並自民國八十九年七月二十
四日起至清償日止，逾期清償在六個月以內者，按上開利率百分之十，超過六個月者
，按上開利率百分之二十計算之違約金。
訴訟費用由被告連帶負擔。
本判決於原告以新台幣貳拾柒萬元供擔保後，得假執行。
    事    實
甲、原告方面：
  一、聲明：除假執行擔保金額外，如主文所示。
  二、陳述：被告丁○○以其餘被告丙○○為連帶保證人，於民國八十八年四月二十
      三日向原告借用新台幣（下同）玖拾萬元，約定利息按年息百分之十一‧五計
      算，逾期清償在六個月以內者，按上開利率百分之十，超過六個月者，按上開
      利率百分之二十計付違約金，清償期為民國九十五年四月二十三日。詎被告丁
      ○○自民國八十九年六月二十三日起即未履行繳款義務，依約喪失期限利益。
      而被告丙○○為連帶保證人，自應負連帶清償之，雖經原告催討，均置之不理
      ，本利迄未清償完畢，為此提起本件訴訟。
  三、證據：提出借據及約定書、查詢單及利率表各一份為證。
乙、被告方面：
  一、聲明：均駁回原告之訴及其假執行之聲請。
  二、陳述：對於借據上之簽名、蓋章及借款之事實並不爭執，惟目前無力清償，希
      望原告給予寬限。
    理    由
一、本件原告主張之事實，已據其提出借據及約定書、查詢單及利率表各一份為證，
    核屬相符，且為被告所不爭執，自堪信原告之主張為真實。
二、原告依消費借貸及連帶保證契約請求被告連帶給付借款柒拾玖萬伍仟佰壹拾壹
    元，及自民國八十九年六月二十三日起至清償日止，按年息百分之十一‧五計算
    之利息，並自民國八十九年七月二十四日起至清償日止，逾期清償在六個月以內
    者，按上開利率百分之十，超過六個月者，按上開利率百分之二十計算之違約金
    ，為有理由，應予准許。
三、原告陳明願供擔保，請求宣告假執行，核無不合，爰酌定相當擔保金額，予以准
    許。
據上論結，原告之訴為有理由，依民事訴訟法第七十八條、第八十五條第二項、第三
百九十條第二項，判決如主文。
中      華      民      國    九十      年      一      月      十五    日
~B臺灣嘉義地方法院民事第一庭
~B    法  官  蕭道隆
右為正本係照原本作成
如對本判決上訴須於判決送達後廿日內向本院提出上訴狀
中      華      民      國    九十      年      一      月      十七    日
~B    書記官  李銷勳


司法院資訊處製作；財團法人民間司法改革基金會備份。
